臺灣新竹地方法院民事裁定  
110年度竹簡聲字第18號
聲  請  人  蔡敏貴  
相  對  人  簡榮祿  
上列當事人間停止強制執行事件，本院裁定如下：
    主  文
聲請人以新臺幣柒萬伍仟元為相對人供擔保後，本院一一０年度
司執字第二六二九六號執行事件之強制執行程序，於本院一一０
年度竹簡字第二六八號確認本票債權不存在事件判決確定或撤回
、和解終結前，應暫予停止。
    理  由
一、按發票人主張本票係偽造、變造者，於前條裁定送達後二十
    日內，得對執票人向為裁定之法院提起確認之訴。發票人證
    明已依前項規定提起訴訟時，執行法院應停止強制執行。但
    得依執票人聲請，許其提供相當擔保，繼續強制執行，亦得
    依發票人聲請，許其提供相當擔保，停止強制執行。發票人
    主張本票債權不存在而提起確認之訴不合於第一項之規定者
    ，法院依發票人聲請，得許其提供相當並確實之擔保，停止
    強制執行。非訟事件法第195條定有明文。又於逾第1項所定
    期間起訴，因偽造、變造以外事由請求確認債權不存在等，
    法院仍得依發票人之聲請，裁量是否許其提供相當並確實之
    擔保以停止強制執行，用資兼顧發票人及執票人之權益及本
    票乃流通票據之經濟效益（本條立法理由參照）。次按，法
    院依強制執行法第18條第2項定擔保金額而准許停止強制執
    行之裁定者，該項擔保係備供債權人因停止執行所受損害之
    賠償，其數額應依標的物停止執行後，債權人未能即時受償
    或利用該標的物所受之損害額，或其因另供擔保強制執行所
    受之損害額定之，非以標的物之價值或其債權額為依據，最
    高法院91年度臺抗字第429號裁定意旨足供參照。
二、本件聲請意旨略以：相對人以110年度司票字第502號本票裁
    定向本院聲請強制執行聲請人之財產（本院110年度司執字
    第26296號），惟聲請人已向本院提起確認本票債權不存在
    訴訟（本院110年度竹簡字第268號）。為此，聲請人願供擔
    保，請求在上開確認本票債權不存在事件判決確定前，停止
    本院110年度司執字第26296號執行事件之強制執行程序等語
    。
三、經查，聲請人對本院110年度司票字第502號本票准予強制執
    行裁定，確已向本院提起確認本票債權不存在訴訟，現由本
    院以110年度竹簡字第268號審理在案，業據本院調閱本院11
    0年度司執字第26296號強制執行事件、本院110年度竹簡字
    第268號確認本票債權不存在事件等案卷核閱無訛。從而，
    聲請人聲請在上開確認本票債權不存在事件判決確定終結前
    ，停止上開本院110年度司執字第26296號執行事件之強制執
    行程序，並無不合，應予准許。
四、第按，法院依強制執行法第18條第2項定擔保金額而准許停
    止強制執行之裁定者，該項擔保係預備供債權人因停止執行
    所受損害之賠償，其數額應依標的物停止執行後，債權人未
    能即時受償或利用該標的物所受之損害額，或其因另供擔保
    強制執行所受之損害額定之。（最高法院86年度台抗字第44
    2號裁定同此見解）。經查，本院110年度司執字第26296號
    強制執行事件，相對人即債權人聲請強制執行之金額為新台
    幣（下同）500,000元，及民國110年6月16日起至清償日止
    ，按年息6%計算之利息，執行標的為聲請人所有之不動產及
    聲請人對第三人之債權等情，業經本院核閱上開強制執行事
    件案卷查明無訛，故相對人在停止執行期間，即受有未能接
    續執行受償之損害。據此，經審酌相對人上開執行名義之債
    權額及其因未能即時依強制執行程序受償之損害額，暨聲請
    人所提起之確認本票債權不存在事件案情之繁簡程度，參考
    各級法院辦案期限實施要點規定，第1、2審簡易程序審判案
    件之期限分別為10月、2年，加上裁判送達、上訴、分案等
    期間，預估聲請人提起確認本票債權不存在事件獲准停止執
    行因而致相對人之執行延宕之期間約為3年方得定讞。則以
    上開債權金額按法定利率計算，相對人因停止執行可能所受
    利息損失約為75,000元（計算式：500,000元×5%×3＝75,000
    元），爰准許聲請人於供上述擔保後，在本院110年度竹簡
    字第268號確認本票債權不存在事件終結確定前，停止上開
    強制執行程序。
中    華    民    國   110    年    12    月    23    日
                  新竹簡易庭    法  官  汪銘欽
以上正本係照原本作成。
如對本裁定抗告，須於裁定送達後10日內向本院提出抗告狀。
中    華    民    國   110    年    12    月    23    日
                                書記官  周育瑜